臺灣彰化地方法院民事裁定
108年度簡上字第8號
聲  請  人  羽田生物農業股份有限公司

法定代理人  葉明珠  
訴訟代理人  黃靖閔律師
複代理人    郭欣妍律師
訴訟代理人  李佳珣律師
相  對  人  陳振雄  
訴訟代理人  陳鈺歆律師
上列當事人間請求給付票款事件，聲請人聲請補充判決，本院裁
定如下：
    主  文
聲請駁回。
    理  由
一、聲請意旨略以：聲請人就原審判決之上訴聲明為：「一、原
    判決廢棄；二、上開廢棄部分，被上訴人（按：即相對人）
    於原審之訴暨假執行之聲請均駁回。」，惟本院漏未向聲請
    人闡明得就原審判決假執行部分為返還之聲明，且本院判決
    亦漏未處理假執行部分，故聲請人自得向本院聲請補充判決
    ，茲依民事訴訟法第394條準用第233條之規定，請求相對人
    返還因假執行所為之給付新臺幣187萬5,976元等語。
二、按法院廢棄或變更宣告假執行之本案判決者，應依被告之聲
    明，將其因假執行或因免假執行所為給付及所受損害，於判
    決內命原告返還及賠償，被告未聲明者，應告以得為聲明，
    民事訴訟法第395條第2項固有明文。然按訴訟標的之一部或
    訴訟費用裁判有脫漏，或法院應依職權宣告假執行而未為宣
    告，或忽視假執行或免為假執行之聲請者，當事人始得聲請
    補充判決，此觀民事訴訟法第233條第1項、第394條規定自
    明；至法院廢棄或變更宣告假執行之本案判決，如被告未為
    聲明請求返還其因假執行或因免假執行所為給付及賠償其所
    受損害，因被告既未為此項聲明，法院不得逕予裁判，要無
    裁判脫漏可言，自不得聲請補充判決，不因法院未告以得為
    該聲明而異（最高法院94年度台抗字第326號裁定意旨參照
    ）。
三、聲請人於本院之上訴聲明固為「一、原判決廢棄；二、上開
    廢棄部分，被上訴人（按：即相對人）於原審之訴暨假執行
    之聲請均駁回。」，然相對人於原審及本院審理時並未聲請
    假執行，而本院於本院判決主文第一項判決「原判決關於本
    訴部分廢棄」亦已包含原審判決依職權宣告假執行之部分，
    則本院自無庸再於本院判決主文諭知「被上訴人之假執行聲
    請駁回。」；又聲請人雖主張本院漏未於本院判決內命相對
    人返還聲請人因假執行所為之給付，然聲請人自提起上訴起
    ，迄至本院言詞辯論終結時，均未依民事訴訟法第395條第2
    項之規定，聲明請求相對人返還聲請人因假執行所為之給付
    ，則揆諸前揭說明，本院自不得逕予裁判，要無裁判脫漏之
    可言。因此，聲請人聲請補充判決，於法未合，不應准許。
中　　華　　民　　國　　111 　年　　3 　　月　　31　　日
                  民事第一庭  審判長法　官　陳瑞水
　　　　　　　　　                  法  官  徐沛然
　　　　　　　　　　　　　　　　　　法  官  許嘉仁
以上正本係照原本作成。
如不服本裁定，僅得於收受本裁定正本送達後10日內，以適用法
規顯有錯誤為理由，委任律師為訴訟代理人，向本院提出抗告狀
（須附繕本1份及繳納抗告裁判費新臺幣1,000元），並同時表明
抗告理由，經本院許可後始可抗告至最高法院。
中　　華　　民　　國　　111 　年　　3 　　月　　31　　日
                                    書記官　曾靖雯